【裁判字號】    88,易,378
【裁判日期】    890920
【裁判案由】    竊盜
【裁判全文】
臺灣宜蘭地方法院刑事判決                          八十八年度易字第三七八號
    公  訴  人  臺灣宜蘭地方法院檢察署檢察官
    被      告  戊○○
    選任辯護人  柯士斌
右列被告因竊盜案件，經檢察官提起公訴（八十八年度偵字第一九五Ｏ號），本院判
決如左：
    主  文
戊○○共同竊盜，處有期徒刑壹年。
    事  實
一、戊○○與乙○○等於民國八十七年十一月間均自行駕駛貨車搭載割稻機至台中縣
    清水鎮為蔡瑞元割稻而受報酬，詎戊○○與未在該處割稻枝黃木杞（業於民國八
    十八年三月二十八日死亡）共同意圖為自己不法之所有，先於八十七年十一月五
    日先以電話聯繫共謀偷竊割稻機，並於同年月六日凌晨，由黃木杞打電話與戊○○商議行竊之時間及標的，雙方確定行竊之標的為乙○○之割稻機後，並於同日
    凌晨三、四時許之間，由黃木杞在蔡瑞元位於台中縣清水鎮○○路四十九號住處
    前之空地，竊取乙○○所有搭載附有冷氣設備之割稻機之自用大貨車（車號ＶＮ
    ─九一九號）一部暨當時放置在該大貨車上如附卷「泓德農機修理行送貨單」價
    值合計新台幣十一萬六千七百九十元之零件，嗣於八十八年五月十四日中午十二
    時三十分許，在宜蘭縣員山鄉○○村○○路四十一落前，適戊○○將乙○○所失
    竊之割稻機上之冷氣設備拆卸欲單獨出售予不知情之己○○，經警會同乙○○當
    場查獲。
二、案經乙○○訴由宜蘭縣警察局宜蘭分局報告臺灣宜蘭地方法院地檢署偵查起訴。
    理  由
一、訊據被告戊○○對於上揭被害人所有之機器在其所有之倉庫前尋獲且於八十七年
    十一月五日至六日在台中縣清水鎮為蔡瑞元割稻等事實坦承不諱，惟矢口否認有
    何竊盜犯行，辯稱：係爭之割稻機是向黃木杞即綽號「殺豬」（台語發音）之男
    子以四十二萬元所購得，且案發當時係在台中縣大甲鎮永大農機行修理伊所有之
    割稻機油壓箱至六日凌晨方返回清水鎮之蔡宅，具有不在場之證明，另在八十八
    年六月二十二日偵訊中坦承犯行係為達成停止羈押之目的所為之供述，無法以此
    次自白認定被告涉有竊盜犯行。
二、惟查：
（一）據被告於偵查中曾自白：「八十七年十一月六日凌晨三、四點，由黃木杞與我
      共同竊取割稻機，把貨車一起開走」、「黃木杞在八十七年十一月五日打行動
      電話給我，他說要開小貨車回去，他要使用，他說你那邊有割稻機，我們裡應
      外合共同竊取，五日他坐火車到他台中清水站下車，他打電話給我，當時是六
      日凌晨，我跟他講我當時在農機行，我說機器壞了，人不在現場，你不要偷，
      以免人家懷疑是我偷，如果我機器修好之後，你要偷再偷，我車子修好，回到
      幫農處約凌晨一時或一時三十分，我在凌晨三、四點有聽到引擎發動聲，我始
      終沒碰到他，以免人家懷疑。」、「（問：他與你如何聯絡，知道偷那部割稻
      機？）共有五部包括曾改元夫妻開來的那一部，因我用電話跟他聯絡，叫他開
      有冷氣設備的車種，我在農機行時，就跟他講，因只有該車有冷氣很好特定。
      」（見八十八年六月二十二日偵訊筆錄）等語，核與告訴人乙○○指述、證人
      丁○○（對於被告搬運冷氣機之過程之證述）、甲○○、己○○證述：「被告
      曾打電話向我說他要賣冷氣機，查獲當天叫我去看。」（見八十九年五月十六
      日訊問筆錄）及查獲員警丙○○（對於查獲過程）等證述情節大致相符，此外
      有贓物認領保管單證物、送貨單、新台灣農機公司之協尋失竊割稻機函文、現
  場勘驗照片等附卷可稽。
（二）至被告後於本院審理中翻異前詞，否認於八十八年六月二十二日偵查中之自白
      ，表示該自白係為達成停止羈押所為之自白，該自白並非真實，然被告該次偵
      訊中之自白係由檢察官本於法定程序偵訊而取得，其具有自白任意性，且該次
      自白對於竊盜之時間、方法、如何製造不在場證明及與黃木杞之聯繫之相關細
      節，均明確交代，其供述細節之詳盡應非臨時為停止羈押之目的所得編撰，且
      被告該次自白與多名證人所證述及告訴人所指述之情節相符，具有其他證據以
      資佐證，況經核閱被告屢次供述辯稱迥異如下：「我於八十七年十二月中旬，
      向一位綽號『殺豬』購買的，真實姓名不詳，當時我花新台幣四十二萬元向他
      購買。」（見八十八年偵字第一九五Ｏ號第六頁反面八十八年五月十四日警訊
      筆錄）、「（問：對於警方查獲割稻機一台為乙○○所有有何意見？）那是我
      大哥鄭武勇向『殺豬』購買的。」（見八十八年偵字第一九五Ｏ號第十七頁反
      面八十八年五月十四日偵訊筆錄）、「不是我偷的，東西本來在黃木杞處，他
      說有買到該割稻機，要八十四萬多，他沒那麼多錢，要我與他共同購買，他現
      已車禍死亡了。」（見八十八年偵字第一九五Ｏ號第四十三頁八十八年六月一
      日偵訊筆錄）、「（問：你和黃木杞合資所買的割稻機停何處？）放他倉庫，
      我給他錢之後，要求他停放在我處，他就開過來我住處。」（見八十八年偵字
      第一九五Ｏ號第六十八頁反面八十八年六月十四日偵訊筆錄），「（問：你為
      何在警訊中及本署訊問時，不說該割稻機是向黃木杞買的？）因我當時想不出
      他的名字，他的綽號『殺豬』」，另經傳訊被告胞兄鄭武勇供稱：「（問：該
      割稻機何人購買？）我弟弟。」（見八十八年偵字第一九五Ｏ號第四十頁反面
      八十八年六月一日偵訊筆錄），證人己○○證述：「（問：被告有無說冷氣機
      何來？）他有跟我說過三次來源，第一次他說屏東的朋友要拆下來賣給他，第
      二次說彰化姓黃的朋友拆下來拆下來要賣給他，第三次有說從彰化拆下來的。
      」（見八十八年偵字第一九五Ｏ號第一百五十頁八十八年八月十一日偵訊筆錄
      ），並傳訊證人丁○○即黃木杞之胞弟證述：「黃木杞並無『殺豬』之綽號」
      （本院八十九年七月十八日訊問筆錄），綜上，被告先後辯稱迥異，且經傳訊
      證人丁○○查證被告有無與黃木杞購買割稻機之相關事宜及黃木杞之綽號，由
      證人證述推翻被告歷次偵審程序中極力辯稱割稻機向綽號「殺豬」之黃木杞所
      購得之辯解，再者，由證人己○○證述得知，被告欲將竊得之冷氣機出賣與己○○時，對於冷氣機之來源前後陳述不一，且多所隱瞞，綜上足見，被告前揭
      辯詞，為卸責之詞，不足採信，被告所犯竊盜犯行應足認定。
三、核被告所為係犯刑法第三百二十條之竊盜罪，被告鄭士杰與黃木杞具有犯意聯絡
    及行為分擔，為共同正犯。爰審酌被告之犯罪動機、目的、手段、品行、素行、
    所竊取之財物之價值價值，且犯後對犯行多所飾卸，不見悔意，態度非佳等一切
    情狀，量處如主文所示之刑。
據上論斷，應依刑事訴訟法第二百九十九條第一項前段、刑法第二十八條、第三百二
十條、罰金罰鍰提高標準條例第一條前段判決如主文。
本案經檢察官林吉泉到庭執行職務
中    華    民    國      八十九  年    九          月    二十        日
                                  臺灣宜蘭地方法院刑事第一庭
                                      審判長  法  官
                                              法  官
      法  官
右正本證明與原本無異。
如不服本判決，應於判決送達後十日內，向本院提出上訴狀。
                                          書記官
中    華    民    國      八十        年              月              日
附錄：本案論罪科刑法條全文
刑法第三百二十條第一項


司法院資訊處製作；財團法人民間司法改革基金會備份。
